臺灣板橋地方法院民事判決　　　　　　　　　　　　　　九十三年度親字第七五號
　　原　　　告　丙○○
　　訴訟代理人　陳志勇律師
　　被　　　告　乙○○
　　兼　右一人
　　法定代理人　甲○○
右當事人間否認子女事件，於民國九十三年六月二十五日經言詞辯論終結，本院判決
如左：
    主      文
確認被告乙○○（民國九十三年二月一日生）非原告自被告甲○○受胎所生之婚生子
。
訴訟費用由被告負擔。
    事      實
甲、原告方面：
  一、聲明：如主文所示。
  二、陳述：
  （一）原告與被告甲○○於民國九十年六月二十二日結婚，原係夫妻關係，惟雙方
        因感情不睦，於九十一年四月間分居，不再共同生活，嗣因原告訴請離婚，
        經本院於九十二年六月五日判決准予離婚，並於九十二年七月九日確定，兩
        造之婚姻關係因而消滅。
  （二）原告在與被告甲○○分居期間，自九十二年六月間起，與案外人孫秉持交往
        ，並發生性關係，嗣復於九十二年十二月二十六日結婚，且原告自孫秉持受
        胎，於九十三年二月一日分娩生下一子即被告乙○○。
  （三）被告乙○○之出生係於被告甲○○與原告之婚姻關係存續中，依民法第一千
        零六十三條規定：「妻之受胎，係在婚姻關係存續中者，推定其所生子女為
        婚生子女」、「前項推定，如夫妻之一方能證明妻非自夫受胎者，得提起否
        認之訴。但應於知悉子女出生之日起，一年內為之」，推定被告乙○○為被
        告甲○○之子，惟實際上原告與被告甲○○已分居多年，且未有性關係，自
        然無法自被告甲○○受胎。且經原告帶同被告乙○○與案外人孫秉持於本案
        審理中之九十三年六月間前往台北馬偕醫院進行親子ＤＮＡ血緣關係比對試
        驗，結果顯示孫秉持為被告乙○○之父親之機率為百分之九九‧00000
        000，不能排除孫秉持與被告乙○○之親子關係。是被告甲○○實非原告
        自被告甲○○受胎所生之婚生子。爰提起本件否認子女訴訟，請求確認被告
        乙○○非原告自被告甲○○受胎所生之婚生子。
  三、證據：提出
      證明書各一份、結婚證書一份、出生證明書一紙、台北馬偕醫院親子鑑定報告
      一件為證，並聲請訊問證人孫秉持。
乙、被告方面：
  一、聲明：同意原告之請求。
  二、陳述：
  （一）對於本件原告主張之事實無意見，被告乙○○確係原告與第三人所生之子。
  （二）對於台北馬偕醫院親子鑑定報告無意見。
     理      由
一、按關於認諾及訴訟上自認或不爭執事實之效力，於第五百八十九條否認子女之訴
    ，不適用之，民事訴訟法第五百九十四條定有明文。本件被告於言詞辯論期日同
    意原告之請求並就原告主張之事實為自認，揆諸首揭法條之說明，自不發生被告
    認諾或不爭執事實之效力。然法院以此自認或不爭執之情形，為其依自由心證判
    斷事實真偽之資料，於法要無違背，此自最高法院二十九年上字第五十六號判例
    意旨即可明瞭，合先敘明。
二、原告主張其與被告甲○○原係夫妻關係，嗣經本院於九十二年六月五日判決准予
    離婚，並於九十二年七月九日確定，兩造之婚姻關係因而消滅，惟原告於九十三
    年二月一日分娩產下一子即被告乙○○之事實，業據其提出
    九十一年度婚字第九二九號民事判決書暨確定證明書各一份、結婚證書一份、出
    生證明書一紙為證，並為被告所自認，堪信為真實。
三、原告主張其與被告甲○○因感情不睦，自九十一年四月間起已分居多年，且分居
    後即未有夫妻性生活，並自九十一年六月間起與案外人孫秉持交往並發生性關係
    ，嗣復於九十二年十二月二十六日結婚之事實，亦經證人孫秉持證述屬實（參見
    本院九十三年五月二十六日言詞辯論筆錄），並為被告所不爭執，自堪認為真實
    。綜上，原告主張其與被告甲○○於原告受胎懷有被告乙○○之期間並未同居之
    事實，堪信為真實。
四、原告主張其與被告乙○○、案外人孫秉持於本案審理中之九十三年六月間前往台
    北馬偕醫院進行親子ＤＮＡ血緣關係比對試驗，經該醫院以一項血型抗原、二項
    組織抗原之測試與十五項ＤＮＡ標記之分析進行鑑定，結果顯示不能排除孫秉持
    與被告乙○○之親子關係之事實，業據原告提出台北馬偕醫院親子鑑定報告一件
    為證，並為被告所承認。準此，經上開科學鑑定之結果既不能排除孫秉持為被告
    乙○○之父親之血緣關係，自堪認原告主張被告乙○○非原告自被告甲○○受胎
    所生，而係自孫秉持受胎所生等情，要屬真實，堪以採信。
五、按「從子女出生日回溯第一百八十一日起至第三百零二日止為受胎期間」；「妻
    之受胎，係在婚姻關係存續中者，推定其所生子女為婚生子女」、「前項推定，
    如夫妻之一方能證明妻非自夫受胎者，得提起否認之訴。但應於知悉子女出生之
    日起，一年內為之」，民法第一千零六十二條第一項及同法第一千零六十三條第
    一項、第二項分別定有明文。經查，本件原告於九十三年二月一日產下被告乙○
    ○之時，經回溯其受胎期間係在其與被告甲○○婚姻關係存續期間，依法雖應推
    定被告乙○○為原告與被告甲○○所生之婚生子，然如上所述，被告乙○○既非
    原告自被告甲○○受胎所生，原告於知悉被告乙○○出生之日起一年內提起本件
    訴訟，請求確認被告乙○○非原告自被告甲○○受胎所生之婚生子，於法洵屬有
    據，應予准許。
六、據上論結，本件原告之訴為有理由，爰依民事訴訟法第七十八條、第八十五條第
    一項前段，判決如主文。
中　　　華　　　民　　　國　　九十三　　年　　　七　　　月　　　九　　　日
                                    臺灣板橋地方法院家事法庭
                                        法　官　郭光興
右正本證明與原本無異
如不服本判決，應於判決送達後二十日內向本院提出上訴狀
中　　　華　　　民　　　國　　九十三　　年　　　七　　　月　　 十二　 　日
                                        書記官  翁子婷
